臺灣臺北地方法院刑事判決　　　　　　　　　　　　　九十年度交易字第二五二號
　　聲　請　人　臺灣臺北地方法院檢察署檢察官
　　被　　　告　丙○○
右列被告因公共危險等案件，經臺灣臺北地方法院檢察署檢察官聲請簡易處刑判決（
九十年度偵字第八四七九號），本院臺北簡易庭認不宜適用簡易程序，移送本院依通
常程序審理，本院判決如左：
    主  文
丙○○服用酒類，不能安全駕駛動力交通工具駕駛，處罰金壹萬貳仟元，如易服勞役
以參佰元折算壹日。又因過失傷害人，處拘役肆拾伍日，如易科罰金以參佰元折算壹
日。
    事  實
一、丙○○明知服用酒類後，不能安全駕駛動力交通工具者，不得為駕駛行為，於民
    國九十年三月二十七日凌晨零至二時許，在臺北縣新店市○○路五十八巷二十四
    號二樓住處飲酒後，於同日上午七時五十分許猶駕駛車號ＲＷ－八九九一自用小
    客車出門，於當日上午八時三十分左右，沿新店市○○路○段由新店往車和方向
    行駛，途經安和路與安興路路口，因闖紅燈及疏未注意車前狀況，而撞及由陳興
    裕所騎乘並搭載甲○○，沿新店市○○路行駛至該路口左轉安和路三段，轉彎後
    往中和方向行駛之ＧＤＱ－一四七號重型機車，致陳興裕（未據告訴）與甲○○
    人車倒地，甲○○受有右腓骨遠端處骨折之傷害，經警察機關據報到場處理，並
    對丙○○進行酒精濃度測試結果，其吐氣酒精濃度達每公升○．四三毫克，顯已
    達不能安全駕駛動力交通工具之程度。丙○○於肇事後，在偵查犯罪機關未發覺
    犯罪前，報警自首其犯罪而接受裁判。
二、案經丙○○向警自首暨被害人甲○○訴由臺北縣警察局新店分局報告臺灣臺北地
    方法院檢察署檢察官偵查聲請簡易處刑判決，本院臺北簡易庭認不宜適用簡易程
    序移送本院。
     理  由
一、右揭事實中關於被告於前述時間服用酒類，並已達於不能安全駕駛動力交通工具
    之狀態後而仍駕駛上開車號自用小客車在道路上行駛，嗣因其所駕駛汽車撞及陳
    興裕所騎乘後座附載甲○○之車號ＧＤＱ－一四七號機車，經警到場處理並測試
    其飲酒後吐氣所含酒精成份，發現其吐氣所含酒精成份每公升已達０．四三毫克
    等事實，業據被告於本院審理時供承不諱（本院九十一年五月二十二日審判筆錄
    參照），而被告為警測試之吐氣所含酒精成份為０．四三毫克乙節，有酒精測試
    單一紙在卷足憑（偵查卷第十頁參照）。按行為人飲酒後如其呼氣酒精濃度達於
    每公升０．二五毫克時，即有輕度協調功能降低並影響駕駛之輕度中毒症狀，此
    有行政院國軍退除役官兵輔導委員會臺北榮民總醫院（以下稱臺北榮民總醫院）
    八十八年八月五日（八八）北總內字第二六八六八號函一紙附本院卷可稽，且行
    為人飲酒後其呼氣中酒精濃度如已達於每公升０．四○毫克，其肇事率為一般未
    飲酒者之六倍，此亦有中央警察大學交通學系暨交通管理研究所教授蔡志中之研
    究報告一紙附本院卷可憑，故被告經警測試其呼氣酒精成份為０．四三毫克，依
    照臺北榮民總醫院上開函文及前揭學者之研究，當已達到服用酒類後不能安全駕
    駛動力交通工具之狀態，是依(一)前述酒精測試單、(二)臺北榮民總醫院上開函文及
    (三)前揭學者之研究報告等補強證據已足資擔保被告於本院審理中所為上開任意性
    自白具有相當程度之真實性，而得使本院確信被告前述自白之犯罪事實確屬真實
    ，從而依刑事訴訟法第一百五十六條第一項「被告之自白，非出於強暴、脅迫、
    利誘、詐欺、違法羈押或其他不正之方法，且與事實相符者，得為證據。」及第
    二項「被告之自白，不得作為有罪判決之唯一證據，仍應調查其他必要之證據，
    以察其是否與事實相符。」規定，本院自得依被告前述自白及各該補強證據認定
    被告確有為前述犯行，本件此部分事證明確，被告服用酒類，不能安全駕駛動力
    交通工具而駕駛之犯行堪以認定。
二、右揭事實中關於過失傷害犯行部分，業據被告於本院審理時供承不諱（本院九十
    一年五月二十二日審判筆錄參照），核與告訴人甲○○指述大致相符，並有財團
    法人天主教耕莘醫院診斷證明書、警製之道路交通事故調查各一紙表及現場照片
    四幀附卷可稽。按駕駛人駕駛汽車，應遵守交通號誌之指示；汽車行駛時，駕駛
    人應注意車前狀況，並隨時採取必要之安全祭施，道路交通安全規則第九十條、
    第九十四條第三項分別定有明文。本件被告駕車自應注意上述道路交通安全規定
    ，參以當時天氣雨、日間自然光線、路面濕潤、無缺陷、市區道路無障礙及視距
    良好，又無不能注意之情事，竟疏未注意交通號誌闖紅燈及疏未注意車前狀況，
    致撞及由陳興裕所騎乘並搭載甲○○之上開車號機車，其有違反道路交通安全規
    則第九十條、第九十四條第三項規定之行為，而肇致本件交通事故，自不能解免
    過失責任。而告訴人甲○○確因本件車禍而受有傷害，已如上述，則被告丙○○
    之過失與告訴人所受之傷害間確有相當因果關係。
三、核被告丙○○所為，係犯刑法第一百八十五條之三之服用酒類，不能安全駕駛動
    力交通工具而駕駛罪，及同法第二百八十四條第一項前段之過失傷害罪。被告所
    犯上開二罪，犯意各別，行為不同，應分論併罰。又被告於肇事後即向警報案接
    受偵訊並坦承肇事致人受傷，有臺北縣警察局新店分局安康派出所自首調查表在
    卷可按，為對於未發覺之過失傷害罪自首而受裁判，就過失傷害部分應依刑法第
    六十二條前段定減輕其刑。爰審酌被告之過失程度、所生之危害、肇事後之態度
    ，且被告尚未與被害人為民事和解賠償等一切情狀，分別判處如主文所示之刑，
    並諭知易科罰金及易服勞役折算之標準。
據上論斷，應依刑事訴訟法第四百五十二條、第二百九十九條第一項前段，刑法第一
百八十五條之三、第二百八十四條第一項前段、第六十二條前段、第四十一條第一項
前段、第四十二條第二項，罰金罰鍰提高標準條例第一條前段、第二條，判決如主文
。
本案經檢察官乙○○到庭執行職務
中      華      民      國      九十一    年      六      月    三      日
                                      臺灣臺北地方法院交通法庭
                                          法  官  曾  啟  謀
右正本證明與原本無異。
如不服本判決應於送達後十日內向本院提出上訴狀
                                          書記官  謝  韻  華
中      華      民      國      九十一    年      六      月    三      日
附錄本案論罪科刑法條全文
刑法第一百八十五條之三
服用毒品、麻醉藥品、酒類或其他相類之物，不能安全駕駛動力交通工具而駕駛者，
處一年以下有期徒刑、拘役或三萬元以下罰金。
刑法第二百八十四條第一項
一因過失傷害人者，處六月以下有期徒刑，拘役或五百元以下罰金。致重傷者，處一
　年以下有期徒刑，拘役或五百元以下罰金。
二從事業務之人，因業務上之過失傷害人者，處一年以下有期徒刑、拘役或一千元以
　下罰金。致重傷者，處三年以下有期徒刑，拘役或二千元以下罰金。
